# 请教陈版主，享受小型微利企业政策的递延所得税税率是按照哪个税率档执行

提问人：donglianjia 时间：2017-03-16 09:49:08
请教陈版主： 被审计单位上年度亏损，但预计未来可取的足够的应纳税所得额，因此按照25%的比例对坏账计提了递延，但本年度盈利后，符合小微企业的认定，同时也享受了小微企业的税收优惠政策，应纳税所得额按50%征收，并按20%的比例缴纳所得税，那同时坏账形成的递延是否应按10%的比例进行调整，此时此企业享受的所的税率政策是否可披露未10%，还是依旧为25%。

回答人：chenyiwei
当期所得税按照享受小微优惠后的税率计量。期末对递延所得税资产和负债的计量则要考虑：到这些暂时性差异转回的年度，是否预计仍可享受小微企业的优惠税率。